臺灣士林地方法院交通事件裁定
原處分機關　臺北市交通事件裁決所
異　議　人
即受處分人　甲○○
上列異議人即受處分人因違反道路交通管理處罰條例案件，對於
臺北市交通事件裁決所於民國96年9 月17日所為之處分（原處分
案號：北市裁二字第裁22-ZAA040861、ZAA042996 、ZAA041985
號），聲明異議，本院裁定如下：
    主  文
異議駁回。
    理  由
一、異議意旨略以：異議人即受處分人甲○○分別於96年4 月23
    日8 時15分許、4 月30日8 時2 分許、5 月9 日7 時22分許
    駕駛所有車號Z5─1452號自小客車行經高速公路國道一號北
    上士林小直線路段，遭執勤警察以其有「行駛高速公路違規
    使用路肩」之違規照相採證逕行舉發，惟該路段向來開放上
    班交通尖峰時間彈性行駛，不知何時更改政策，既未標示，
    亦未宣導，實屬不當。況異議人一連三次均在7 、8 點左右
    尖峰時段遭到舉發，而第一張罰單係遲至一個月後始收到，
    作法顯有不當，其對原處分不服，為此聲明異議云云。
二、原處分意旨略以：異議人分別於96年4 月23日8 時15分許、
    4 月30日8 時2 分許、5 月9 日7 時22分許駕駛所有車號Z5
    ─1452號自小客車行經高速公路國道一號北上士林小直線路
    段時，三次違規使用路肩，經內政部警政署國道公路警察局
    第一警察隊執勤警察現場目睹後，攝影存證逕行舉發，經原
    處分機關臺北市交通事件裁決所認定違規事實明確，各依道
    路交通管理處罰條例第33條第1 項第9 款之規定裁處異議人
    新臺幣四千元之罰鍰。
三、經查：
  (一)按汽車行駛高速公路及快速公路，不得在路肩上行駛，或利
    用路肩超越前車或倒車。又汽車行駛於高速公路、快速公路
    或設站管制之道路，不遵使用限制、禁止、行車管制及管理
    事項之管制規則，而未依規定使用路肩者，處汽車駕駛人新
    臺幣三千元以上六千元以下罰鍰，高速公路及快速道路交通
    管制規則第9 條第1 項第2 款、道路交通管理處罰條例第33
    條第1 項第9 款分別定有明文。
  (二)異議人分別於96年4 月23日8 時15分許、4 月30日8 時2 分
    許、5 月9 日7 時22分許駕駛所有車號Z5─1452號自小客車
    行經高速公路國道一號北上士林小直線路段時，三次違規使
    用路肩，此為異議人所不否認，並分別有內政部警政署國道
    公路警察局公警局交字第ZAA040861 、ZAA042996 、ZAA041
    985 號舉發違反道路交通管理事件通知單及所附違規採證照
    片影本各一紙在卷可證。
  (三)查上開違規路段之路肩，經原處分機關台北市交通事件裁決
    所函查內政部警政署國道公路警察局第一警察隊之結果，並
    無開放過路肩行駛，此有內政部警政署國道公路警察局第一
    警察隊96年8 月15日公警一交字第0960172495號函在卷可資
    佐證，異議人空言主張該路段曾開放行駛路肩，尚難遽信，
    是上開違規路段既未曾開放行駛路肩，自無是否須適時標示
    及宣導之問題存在。又舉發機關依法逕行舉發，並製舉發違
    反道路交通管理事件通知單寄發異議人，異議人分別於應到
    案日期96年6 月24日、7 月1 日、7 月1 日之前即96年6 月
    20 日 申訴，舉發機關並無遲延寄發舉發違反道路交通管理
    事件通知單之情，況異議人為領有駕駛執照之人，對路肩設
    置之目的及使用限制應知之甚稔，自不能因未及時收受舉發
    違反道路交通管理事件通知單遭連續舉發三次而主張免責。
  (四)綜上所述，異議人之異議理由，應屬卸責之詞，委無可採。
    本件事證明確，異議人違規行為堪以認定。原處分機關認為
    異議人前後三次違規行駛路肩事實明確，各依道路交通管理
    處罰條例第33條第1 項第9 款之規定裁處異議人新臺幣四千
    元之罰鍰，核無違誤。本件異議為無理由，應予駁回。
四、據上論斷，應依道路交通案件處理辦法第19條，裁定如主文
    。
中　　華　　民　　國　　96　　年　　10　　月　　22　　日
                  交通法庭法  官  周明鴻
以上正本證明與原本無異。
如不服本裁定應於裁定送達後5 日內向本院提出抗告狀。
                          書記官  丁梅芬
中　　華　　民　　國　　96　　年　　10　　月　　23　　日
